【裁判字號】    95,上訴,3551
【裁判日期】    951116
【裁判案由】    毒品危害防制條例
【裁判全文】
臺灣高等法院刑事判決                95年度上訴字第3551號
上  訴  人  臺灣板橋地方法院檢察署檢察官
被      告  甲○○
上列上訴人，因被告違反毒品危害防制條例案件，不服臺灣板橋
地方法院95年度訴字第994號，中華民國95年8月11日第一審判決
（起訴案號：臺灣板橋地方法院檢察署95年度毒偵字第2059號，
並經同署移送併辦：95年毒偵字第4080號、第5932號）提起上訴
，本院判決如下：
    主  文
原判決撤銷。
甲○○連續施用第一級毒品，累犯，處有期徒刑壹年。
扣案海洛因壹包（淨重零點壹壹公克）、沒收銷燬之，注射針筒
伍支、包裝袋壹個，均沒收。
    事  實
一、甲○○前於民國（下同）88年間因施用第二級毒品安非他命
    案件，經台灣板橋地方法院裁定送觀察、勒戒後，認無繼續
    施用毒品傾向，經臺灣板橋地方法院檢察署檢察官於同年9
    月27日以88年度毒偵字第381 號不起訴處分確定；再於89年
    間因施用安非他命案件，經送觀察、勒戒後，認有繼續施用
    毒品傾向後，由同院裁定令入戒治處所施以強制戒治一年，
    於89年9月27日停止戒治出所，於90年3月7 日戒治期滿外，
    並經台灣板橋地方法院檢察署檢察官聲請簡易判決處刑，由
    同院三重簡易庭以89年度重簡字第569 號刑事判決處有期徒
    刑四月，於90年5 月18日易科罰金執行完畢，詎仍不知悔改
    ，基於施用第一級毒品海洛因之概括犯意，自94年7 月某日
    某時起至94年11月7 日晚上8、9時止，在臺北縣三重市○○
    街6號3樓住處，連續以注射針筒注射方式施用海洛因多次，
    嗣於94年11月8日下午4時許，在臺北市中正區○○○路○段
    五巷內為警查獲，並扣得其所有供其施用海洛因用注射針筒
    二支，並經採集其尿液送驗，結果呈嗎啡之陽性反應，始悉
    上情。又基於上開概括犯意，於95年6月3日、6月5日採尿前
    26小時內某時，各於不詳地點，施用海洛因各一次，經警於
    6月3日13時20分許，在台北縣三重市○○路○段72號前查獲
    ，扣得其所有海洛因一包（淨重0.11公克，包裝重0.31公克
    ）、供施用毒品之注射針筒1支，另於6月5日凌晨4時15分許
    ，在桃園市○○路與樹林九街口查獲，並扣得其所有供施用
    毒品之注射針筒2支。
二、案經臺北市政府警察局中正第一分局移送台灣板橋地方法院
    檢察署檢察官偵查起訴，暨由該署檢察官移送本院併辦。
    理  由
一、上開連續施用毒品之犯罪事實，業據被告甲○○迭於警詢、
    偵查及原審時自白不諱，且被告於前開時間採集之尿液三次
    ，經送驗結果，呈嗎啡之陽性反應乙節，此有台灣檢驗科技
    股份有限公司濫用藥物尿液檢驗報告三份（參見2059號偵查
    卷28頁、4080號偵查卷37頁、3101號偵查卷38頁）、臺北市
    政府警察局中正第一分局94年11月移送煙毒麻藥品人犯尿液
    檢體對照表一份在卷可稽，並有扣案之毒品一包、注射針筒
    五支可證。又該毒品一包經送驗結果，確係含海洛因成分（
    淨重0.11公克，包裝重0.31公克）乙節，有法務部調查局檢
    驗書可稽（參見4080號偵查卷43頁），足見被告之自白核與
    事實相符，應堪採信。從而，本件事證已臻明確，被告上開
    犯行，均堪認定，自應依法論科。
二、按，施用毒品經觀察、勒戒或強制戒治執行完畢釋放後，五
    年後再施用毒品，應適用毒品危害防制條例第20條第1、2項
    規定，同條例第20條第3 項，定有明文。而五年內再犯者，
    則依法追訴，同條例第23條第2 項，定有明文。經查，被告
    於88年間因施用第二級毒品安非他命案件，經原審裁定觀察
    、勒戒後，認無繼續施用毒品之傾向，經檢察官於同年9 月
    27日為不起訴處分確定；再於89年間因施用安非他命案件，
    經送觀察勒戒後，認有繼續施用毒品之傾向後，由原審裁定
    令入戒治處所施以強制戒治一年，於89年9 月27日停止戒治
    出所，於90年3月7日戒治期滿，並經板橋地檢署檢察官聲請
    簡易判決處刑，由原審三重簡易庭以89年重簡字第569 號刑
    事簡易判決處有期徒刑四月，於90年5 月18日易科罰金執行
    完畢在案，此有臺灣高等法院被告前案紀錄表及上開不起訴
    處分各乙份在卷可稽，本件檢察官起訴被告施用第一級毒品
    ，符合上開規定，自應依法論科。又按，海洛因依毒品危害
    防制條例第2條第2項第1 款規定，係屬第一級毒品，核被告
    所為，係犯毒品危害防制條例第10條第1 項施用第一級毒品
    罪。公訴人雖僅就被告於94年11月7 日施用海洛因犯行起訴
    ，惟檢察官就犯罪事實一部起訴者，其效力及於全部，公訴
    人未就被告自94年7月某日起至94年11月7日止連續多次施用
    海洛因之犯行提起公訴，該部分與前揭起訴部分有連續犯之
    裁判上一罪關係，本院自得併予審酌。被告多次施用海洛因
    之行為，時間緊接，觸犯構成要件相同罪名，顯係基於概括
    犯意反覆為之，為連續犯，應依刑法第56條規定，以一罪論
    ，並加重其刑。被告上開6月3日、6月5日前查獲之犯行，與
    起訴部分有連續犯關係，經檢察官移送本院併辦，本院自應
    一併審理。又被告持有海洛因係供己施用，則其持有之低度
    行為，為施用毒品高度行為所吸收，均不另論罪。被告前於
    於89年間因施用安非他命案件，經原審三重簡易庭以89年度
    重簡字第569號刑事簡易判決處有期徒刑四月，於90年5月18
    日易科罰金執行完畢在案，已如前述，是其受有期徒刑執行
    完畢後五年以內再犯本件有期徒刑以上之罪，不論依新舊法
    規定，均為累犯，應依刑法第47條規定，加重其刑，並依法
    遞加重之。被告行為後，刑法於94年2月2日修正公布，並自
    95年7月1日起施行，已廢除連續犯之規定，被告上開犯行，
    如依新法之規定，應數罪併罰，經比較後，較不利於被告，
    應適用行為時法。原審經審理結果，認被告罪證明確，予以
    論科，固非無見。但查，原審未及就併案部分，一併審理，
    自有違誤。檢察官執此指摘原判決不當，自為有理由，應由
    本院撤銷改判。爰審酌被告前有多次施用毒品犯行，仍不知
    悔悟，故態復萌，再次施用毒品，無視於毒品對於自身健康
    之戕害及國家對於杜絕毒品犯罪之禁令，惟審酌被告犯後，
    坦承犯行，態度尚佳，及施用毒品者均具有相當程度之生理
    成癮性及心理依賴性，戒除不易，且犯罪心態與一般刑事犯
    罪之本質不同，非難性較低等一切情狀，量處如主文第二項
    所示之刑，以資懲儆。至扣案之上開海洛因一包，係查獲之
    毒品，應依毒品危害防制條例第18條第1 項規定，沒收銷燬
    之，而注射針筒五支、毒品包裝袋一個，係被告所有並供其
    施用海洛因，業據被告供承在卷，應依刑法第38條第1項第2
    款之規定，併予宣告沒收。末查，被告受合法傳喚，無正當
    理由不到庭，爰不待其陳述，逕行判決如前。
據上論斷，應依刑事訴訟法第369條第1項前段、第364條、第371
條、第299條第1項前段，毒品危害防制條例第10條第1 項、第18
條第1項，刑法第2條第1項、第11條前段、第47條、第38條第1項
第2款，修正前刑法第56條，判決如主文。
本案經檢察官許仲瑩到庭執行職務
中    華    民    國    95    年    11    月    16    日
                  刑事第六庭  審判長法  官  林  堭  儀
                                    法  官  莊  謙  崇
                                    法  官  蔡  聰  明
以上正本證明與原本無異。
如不服本判決，應於收受送達後十日內向本院提出上訴書狀，其
未敘述上訴之理由者並得於提起上訴後十日內向本院補提理由書
（均須按他造當事人之人數附繕本）。
                                    書記官  陳  建  邦
中    華    民    國    95    年    11    月    16    日
附錄：本案論罪科刑法條全文
毒品危害防制條例第10條：
施用第一級毒品者，處6月以上5年以下有期徒刑。
施用第二級毒品者，處3年以下有期徒刑。


司法院資訊處製作；財團法人民間司法改革基金會備份。
